【裁判字號】    98,審訴,1990
【裁判日期】    980831
【裁判案由】    毒品危害防制條例
【裁判全文】
臺灣桃園地方法院刑事判決            98年度審訴字第1990號
公  訴  人  臺灣桃園地方法院檢察署檢察官
被      告  甲○○
指定辯護人  本院公設辯護人  陳瑞明
上列被告因違反毒品危害防制條例案件，經檢察官提起公訴（98
年度毒偵字第2664號），嗣被告於準備程序進行中為有罪之陳述
，經本院合議庭裁定由受命法官獨任進行簡式審判程序後，聲請
改依協商程序而為判決，本院判決如下：
    主  文
甲○○施用第一級毒品，累犯，處有期徒刑拾壹月；又施用第二
級毒品，累犯，處有期徒刑柒月，扣案之甲基安非他命壹包連同
包裝袋壹只（毛重零點貳玖陸公克，驗餘毛重零點貳玖伍公克）
沒收銷燬之。應執行有期徒刑壹年肆月，扣案之甲基安非他命壹
包連同包裝袋壹只（毛重零點貳玖陸公克，驗餘毛重零點貳玖伍
公克）沒收銷燬之。
    事實及理由
一、本件被告所犯係死刑、無期徒刑或最輕本刑為3 年以上有期
    徒刑以外之罪，其於準備程序中就被訴事實為有罪之陳述，
    經本院告知簡式審判程序之旨，並聽取公訴人、被告及辯護
    人之意見後，爰依刑事訴訟法第273 條之1 第1 項規定合議
    裁定由受命法官獨任進行簡式審判程序。
二、甲○○前有傷害、違反毒品危害防制條例、違反家庭暴力防
    治法、竊盜等前科，其中於民國92年間因竊盜案件，經本院
    以93年度桃簡字第1262號判決判處有期徒刑4 月確定；又於
    93年間因施用毒品案件，經本院以94年度桃簡字第577 號判
    決判處有期徒刑4 月確定，上開2 罪於94年3 月7 日入監接
    續執行，嗣於94年7 月29日因徒刑易科罰金執行完畢出監。
    另於93年間因加重竊盜案件，經本院以94年度易字第321 號
    判決判處有期徒刑7 月確定；復於94年間因施用毒品案件，
    經本院以95年度訴字第561 號判決判處有刑徒刑8 月，上訴
    後，經臺灣高等法院以95年度上訴字第2532號判決駁回上訴
    確定；又於95年間因施用毒品案件，經本院以95年度訴字第
    2820號判決分別判處有期徒刑10月、6 月，應執行有期徒刑
    1 年3 月確定，上揭4 罪嗣經本院以96年度聲減字第3266號
    裁定各減為有期徒刑3 月15日、4 月、5 月、3 月，並分別
    定應執行有期徒刑7 月、7 月確定，於97年1 月8 日縮短刑
    期假釋出監，甫於97年1 月10日縮刑期滿，假釋未經撤銷，
    其未執行之刑以已執行完畢論（均構成累犯）。
三、被告另於89年間因施用毒品案件，經本院以89年度毒聲字第
    6831號裁定送觀察、勒戒後，認無繼續施用毒品傾向，於90
    年1 月18日執行完畢釋放出所，並經臺灣桃園地方法院檢察
    署檢察官於90年1 月17日以89年度毒偵字第4946號為不起訴
    處分確定。又五年內之93年間因施用毒品案件，經本院以94
    年度桃簡字第577 號判決判處有期徒刑4 月確定。詎仍未戒
    除毒癮，明知海洛因、安非他命為毒品危害防制條例第2 條
    第2 項第1 款、第2 款所規定之第一、二級毒品，不得施用
    、持有，竟分別基於施用第一級毒品海洛因及第二級毒品安
    非他命之犯意，於98年4 月14日某時，在桃園縣八德市大信
    里30鄰松柏林21之2 號住處，分別施用第一級毒品海洛因及
    第二級毒品安非他命各1 次。嗣於98年4 月15日為臺灣桃園
    看守所新收人犯人員查獲，並扣得甲基安非他命1 包連同包
    裝袋1 只（毛重0.296 公克，驗餘毛重0.295 公克）。案經
    臺灣桃園看守所函送臺灣桃園地方法院檢察署檢察官偵查起
    訴。
四、證據名稱：
  (一)被告於本院準備程序中之自白。
  (二)臺灣桃園監獄信舍收容人採尿登記簿、行政院衛生署管制
      藥品管理局鑑定書各1 份附卷可稽。
  (三)甲基安非他命1 包連同包裝袋1 只（毛重0.296 公克，驗
      餘毛重0.295 公克）扣案可資佐證。
五、本件經檢察官與被告於審判外達成協商之合意且被告已認罪
    ，其合意內容為：就其施用第一級毒品部分，被告願受科刑
    範圍為有期徒刑11月，就其施用第二級毒品部分，被告願受
    科刑範圍為有期徒刑7 月，應執行有期徒刑1 年4 月。經查
    ，上開協商合意並無刑事訴訟法第455 條之4 第1 項所列情
    形之一，檢察官聲請改依協商程序而為判決，本院爰不經言
    詞辯論，於協商合意範圍內為協商判決，合予敘明。
六、扣案之甲基安非他命1 包連同包裝袋1 只（毛重0.296 公克
    ，驗餘毛重0.295 公克），經送驗結果，確含甲基安非他命
    成分，有行政院衛生署管制藥品管理局鑑定書1 紙在卷可稽
    ，應依毒品危害防制條例第18條第1 項前段規定，沒收銷燬
    之；包裹第二級毒品甲基安非他命之包裝袋與前開毒品無從
    完全剝離，併依毒品危害防制條例第18條第1 項前段規定，
    沒收銷燬之。
七、應適用之法條：刑事訴訟法第273 條之1 第1 項、第455 條
    之4 第2 項、第455 條之8 ，毒品危害防制條例第10條第1
    項、第2 項、第18條第1 項前段，刑法第11條、第47條第1
    項、第51條第5 款。
八、本判決除有刑事訴訟法第455 條之4 第1 項第1 款、第2 款
    、第4 款、第6 款、第7 款所定情形之一，或違反同條第2
    項規定者外，不得上訴。
九、如不服本件判決，得自收受判決送達之日起10日內，向本院
    提出上訴書狀，上訴於第二審法院。
本案經檢察官潘怡華到庭執行職務。
中    華    民    國    98    年    8     月    31    日
                  刑事庭  法  官  徐  培  元
以上正本證明與原本無異。
如不服本判決應於收受判決後10日內向本院提出上訴書狀，並應
敘述具體理由。其未敘述上訴理由者，應於上訴期間屆滿後20日
內向本院補提理由書 (均須按他造當事人之人數附繕本)「 切勿
逕送上級法院」。
                          書記官  張  筆  隆
中    華    民    國    98    年    8     月    31    日
附錄本案論罪科刑法條：
毒品危害防制條例第10條
施用第一級毒品者，處六月以上五年以下有期徒刑。
施用第二級毒品者，處三年以下有期徒刑。


司法院資訊處製作；財團法人民間司法改革基金會備份。
